【裁判字號】    98,撤緩,63
【裁判日期】    980703
【裁判案由】    撤銷緩刑
【裁判全文】
臺灣臺南地方法院刑事裁定              98年度撤緩字第63號
聲  請  人  臺灣臺南地方法院檢察署檢察官
受  刑  人  甲○○
上列聲請人因受刑人竊盜案件，聲請撤銷緩刑之宣告（98年執聲
字第908號），本院裁定如下：
    主  文
甲○○於臺灣臺南地方法院九十五年度簡字第二五五八號刑事判
決之緩刑宣告撤銷。
    理  由
一、聲請意旨略以：受刑人甲○○因竊盜案件，前經臺灣臺南地
    方法院以九十五年度簡字第二五五八號判決判處有期徒刑六
    月，緩刑三年，並於民國九十五年九月十八日確定。惟受刑
    人於緩刑期內之九十八年一月三十一日、九十八年二月十一
    日故意更犯毒品危害防制條例之罪，經臺灣臺南地方法院於
    九十八年四月十五日以九十八年度訴字第三四三號及九十八
    年四月三十日以九十八年度訴字第四八三號分別判處有期徒
    刑六月二次（均得易科），於九十八年五月二十一日及九十
    八年六月三日確定在案。因認受刑人於緩刑期內故意犯他罪
    ，並於緩刑期內受得易科罰金之有期徒刑宣告確定，顯見緩
    刑宣告對其難收矯治之效，而聲請將上述緩刑之宣告予以撤
    銷。
二、按刑法關於緩刑宣告得撤銷之原因，已於九十四年二月二日
    新增公布刑法第七十五條之一，並於九十五年七月一日施行
    。而新修正刑法第七十五條之一係規定：「受緩刑之宣告而
    有下列情形之一，足認原宣告之緩刑難收其預期效果，而有
    執行刑罰之必要者，得撤銷其宣告：一、緩刑前因故意犯他
    罪，而在緩刑期內受得易科罰金之有期徒刑、拘役或罰金之
    宣告確定者。二、緩刑期內因故意犯他罪，而在緩刑期內受
    得易科罰金之有期徒刑、拘役或罰金之宣告確定者。三、緩
    刑期內因過失更犯罪，而在緩刑期內受有期徒刑之宣告確定
    者。四、違反第七十四條第二項第一款至第八款所定負擔情
    節重大者」，考其立法意旨略以：關於緩刑之撤銷，現行法
    第七十五條第一項固已設有二款應撤銷之原因；至得撤銷緩
    刑之原因，則僅於保安處分章內第九十三條第三項與撤銷假
    釋合併加以規定，體例上不相連貫，實用上亦欠彈性，爰參
    酌德國及奧地利現行立法例增訂得撤銷緩刑之原因，其中現
    行關於緩刑前或緩刑期間故意犯他罪，而在緩刑期內受得易
    科罰金之有期徒刑之宣告者，列為應撤銷緩刑之事由，因認
    過於嚴苛，而排除第七十五條應撤銷緩刑之事由，移列至得
    撤銷緩刑事由，俾使「法官依被告再犯情節，而裁量是否撤
    銷先前緩刑之宣告」；其次，如有前開事由，但判決宣告得
    易科罰金之有期徒刑、拘役、罰金時，可見行為人仍未見悔
    悟，有列為得撤銷緩刑之事由，以資彈性適用，爰於第一項
    第一款、第二款增訂之。且本條採用裁量撤銷主義，賦予法
    院撤銷與否之權限，特於第一項規定實質要件為「足認原宣
    告之緩刑難收其預期效果，而有執行刑罰之必要」，供作審
    認之標準。亦即於上揭「得」撤銷緩刑之情形，法官應依職
    權本於合目的性之裁量，妥適審酌被告所犯前後數罪間，關
    於法益侵害之性質、再犯之原因、違反法規範之情節是否重
    大、被告主觀犯意所顯現之惡性及其反社會性等情，是否已
    使前案原為促使惡性輕微之被告或偶發犯、初犯改過自新而
    宣告之緩刑，已難收其預期之效果，而確有執行刑罰之必要
    ，此與刑法第七十五條第一項所定二款要件有一具備，即毋
    庸再行審酌其他情狀，應逕予撤銷緩刑之情形不同，先予敘
    明。
三、經查：受刑人於前案竊盜案件受緩刑宣告後，因故意於該案
    件緩刑期內之九十八年一月三十一日及九十八年二月十一日
    更犯後兩案之施用第一級毒品罪，於緩刑期內之九十八年四
    月十五日及同年月三十日分別經本院以九十八年度訴字第三
    四三、四八三號刑事判決各判處有期徒刑六月，如易科罰金
    均以新臺幣一千元折算一日，已分別於九十八年五月二十一
    日及同年六月三日確定在案，有臺灣高等法院被告前案紀錄
    表及該三案刑事判決各一份在卷可按。受刑人本應於緩刑期
    間痛改前非、真心悔過，且緩刑制度之本旨在於觀察犯人於
    緩刑期間內能否真心悔悟而不再故意犯罪，以啟犯人自新之
    路，惟受刑人於緩刑期間除了故意再犯前揭兩案之施用第一
    級毒品罪外，其於犯該後兩案前之九十六年間（仍在前案緩
    刑期內），並曾因施用毒品經本院裁定令入勒戒處所觀察勒
    戒，足認受刑人係因無法戒除毒癮，才會再犯後兩案之施用
    第一級毒品罪，其施用毒品之積習難改，且毒品足以戕害國
    民身心健康、嚴重危害社會秩序，甚至動搖腐蝕國本，乃眾
    所週知之事，是受刑人一再犯施用毒品罪，亦可認定其法治
    觀念薄弱，違反法規範之情節重大，再受刑人於犯下前案及
    後兩案期間，均處於無業狀態，業經本院職權調閱該三案卷
    之警詢筆錄查核屬實，亦彰顯受刑人不思努力謀生、沈迷於
    毒品之反社會性，堪認受刑人在其毒癮未戒除及有正當工作
    營生前，再犯罪之機率甚高，本院審酌上情，認前案對受刑
    人所宣告之緩刑，顯然無法促其改過自新，而難收預期之抑
    制再犯、矯治教化功效，自有執行刑罰之必要。是聲請人聲
    請撤銷受刑人前案之緩刑宣告，經核與刑法第七十五條之一
    第一項第二款之規定相符，應予准許。
四、依刑事訴訟法第四百七十六條，裁定如主文。
中    華    民    國    98    年    7     月    3     日
                  刑事第九庭    法  官  林欣玲
以上正本證明與原本無異。
如不服本裁定應於送達後5日內向本院提出抗告狀。
                                書記官  鄭佩玉
中    華    民    國    98    年    7     月    3     日


司法院資訊處製作；財團法人民間司法改革基金會備份。
